臺灣彰化地方法院刑事判決　　　　　　　96年度易字第1703號
公　訴　人　臺灣彰化地方法院檢察署檢察官
被　　　告　甲○○
　　　　　　　　　　　3號
　　　　　　　　　　（現於臺灣雲林戒治所強制戒治中）
上列被告因詐欺案件，經檢察官提起公訴（96年度偵字第7938號
），本院改依簡式審判程序審理，判決如下：
    主    文
甲○○幫助意圖為自己不法之所有，以詐術使人將本人之物交付
，處有期徒刑月，如易科罰金，以新臺幣壹仟元折算壹日。
    犯  罪  事  實
一、甲○○能預見將自己帳戶存摺、金融卡、密碼交付予不詳身
    分之人使用，足供他人作為詐騙財物匯款之工具，竟仍基於
    幫助他人詐欺取財之未必故意，於民國96年7月中旬某日，
    在位於彰化縣員林鎮與永靖鄉交界處之某便利商店前，將其
    於94年9月5日，在彰化縣北斗鎮○○路○段172號「彰化銀行
    北斗分行」所開立之金融帳戶（帳號00000000000000號）存
    摺、提款卡、密碼，交予姓名、年籍不詳之成年男子，容認
    他人作為詐欺取財之工具。旋經不詳人士將上開彰化銀行北
    斗分行帳戶存摺、印章、提款卡及密碼等物交由不詳犯罪集
    團後，該犯罪集團之成員即基於詐欺犯意，以電話聯絡之方
    式，於96年7月31日上午10時許，向住在宜蘭縣礁溪鄉○○
    路○段90巷之乙○○聯絡佯稱其中獎，獎品為小羊皮沙發椅1
    組，如要領獎需先補繳會員費云云，致乙○○不疑有他而陷
    於錯誤，遂於同日匯款新臺幣（下同）10萬元至甲○○之上
    開銀行帳戶內。上揭詐欺所得之款項於匯入甲○○帳戶後，
    隨即由該詐欺集團成員領出。乙○○事後方知受騙，經報警
    而循線查悉上情。
二、案經乙○○訴由彰化縣警察局北斗分局報告報請臺灣彰化地
    方法院檢察署檢察官偵查起訴。
    理    由
一、本案被告甲○○所犯係死刑、無期徒刑、最輕本刑為三年以
    上有期徒刑以外之罪，其於準備程序就前揭被訴事實為有罪
    之陳述，經受命法官告知簡式審判程序之旨，並聽取其與公
    訴人之意見後，本院認無不得或不宜改依簡式審判程序進行
    之處，爰依刑事訴訟法第二百七十三條之一第一項、第二百
    八十四條之一，裁定本案由受命法官獨任進行簡式審判程序
    ，合先敘明。
二、上揭犯罪事實，業據被告於本院審理中坦承不諱；並據證人
    即被害人乙○○於警訊中證述其受騙之過程明確，復有上揭
    帳戶之開戶資料及資金往來明細、證人即被害人乙○○提出
    之匯款資料附卷可佐。按金融帳戶為個人之理財工具，一般
    民眾皆可以存入最低開戶金額之方式自由申請開設金融帳戶
    ，並無任何特殊之限制，且得同時在不同金融機構申請多數
    存款帳戶使用，並無借用他人帳戶使用之必要；而金融存款
    帳戶，悠關存戶個人財產權益之保障，專屬性甚高，衡諸常
    理，若非與本人有密切關係者，不可能交付個人帳戶存摺及
    提款卡，縱有交付個人帳戶予他人使用之特殊情形，亦必會
    先行瞭解他人使用帳戶之目的始行提供。況以電話通知已中
    獎，然須先繳納手續費始得領取獎金或其他類似之不法詐騙
    份子，經常利用他人存款帳戶、提款卡以遂行犯行，類此案
    件在社會上層出不窮，亦屢經報章雜誌及其他新聞媒體再三
    披露，避免此等專屬性甚高之物品被不明人士利用為與財產
    有關之犯罪工具，亦為一般生活認知所應有之認識。綜上所
    述，被告提供存款帳戶存摺、提款卡、密碼予該真實姓名、
    年籍均不詳之成年人，幫助其遂行詐欺取財犯行，事證至為
    明確，被告犯行已堪認定。
三、核被告所為，係犯刑法第三十條第一項前段、第三百三十九
    條第一項之幫助詐欺取財罪。又被告以幫助他人犯罪之意思
    ，參與犯罪構成要件以外之行為，為幫助犯，應依刑法第三
    十條第二項之規定，按正犯之刑減輕之。爰審酌被告明知目
    前社會上以各種方式詐財之惡質歪風猖獗，令人防不勝防，
    復加以詐財者多借用人頭帳戶致警方追緝困難，詐欺事件層
    出不窮，手法日益翻新，竟甘願淪為提供自己之金融帳戶，
    以供他人逃避犯罪之查緝，嚴重破壞社會治安及有礙金融交
    易秩序，助長犯罪歪風，並增加追緝犯罪之困難，惟被告於
    審理中坦承犯行，及被害人李何秀梅之上揭匯款現仍凍結，
    幸未被詐騙集團成員提領等一切情狀，量處如主文所示之刑
    ，並諭知易科罰金之折算標準。
據上論斷，應依刑事訴訟法第二百七十三條之一第一項、第二百
九十九條第一項前段，刑法第三十條第一項前段、第二項、第三
百三十九條第一項、第四十一條第一項前段，刑法施行法第一條
之一第一項、第二項前段，判決如主文。
本案經檢察官陳茂榮到庭執行職務
中    華    民    國    96  　年    12     月    13    日
                  刑事第三庭       法  官  吳俊螢
以上正本證明與原本無異。
如不服本判決，應於判決送達後10日內，向本院提出上訴書狀，
上訴書狀應「敘述具體上訴理由」，並按他造當事人之人數附繕
本。「切勿逕送上級法院」。
告訴人或被害人對於判決如有不服具備理由請求檢察官上訴者，
其上訴期間之計算係以檢察官收受判決正本之日期為準。
中    華    民    國    96  　年    12     月    13    日
                                   書記官  林怡吟
【附錄本案判決論罪科刑法條全文】：
中華民國刑法第三百三十九條
意圖為自己或第三人不法之所有，以詐術使人將本人或第三人之
物交付者，處五年以下有期徒刑、拘役或科或併科一千元以下罰
金。以前項方法得財產上不法之利益或使第三人得之者，亦同。
前二項之未遂犯罰之。
